# 请教陈版关于合伙企业并表的问题

提问人：yxylvcha 时间：2021-10-20 11:33:07
A公司的子公司B公司为私募基金管理人，B作为GP设立合伙企业P，B出资 1 万元，A公司和其他投资者作为LP，合伙企业的经营决策均由B决定，其他投资者仅作为财务投资者参与投资，不享有经营决策权。利润分配方面，B公司作为GP按固定收益率获得管理人报酬，A公司和其他投资者按持股比例分配收益。合伙企业设立的目的是参与一些优质企业的股权投资。
想请教的是：
这种情况，通常A公司对合伙企业P的持股比例超过多少的时候，需要将合伙企业纳入并表范围？

回答人：chenyiwei
不能一概而论，但在“A公司和其他投资者按持股比例分配收益”且设立目的为财务性投资（投资标的与A无协同效应）的情况下，一般建议的A的权益比例不低于30%。